臺灣高雄地方法院刑事判決　　　　　　　　　　　　九十三年度訴字第一八五三號
　　公　訴　人　臺灣高雄地方法院檢察署檢察官
　　被　　　告　己○○
右列被告因違反槍砲彈藥刀械管制條例案件，經檢察官提起公訴（九十二年度偵字第
一○八六二號、九十二年度偵字第一七六二一號、九十二年度偵字第一八一二一號、
九十三年度偵字第一九一○號），及移
）本院合議庭裁定由受命法官獨任進行簡式審判程序，本院判決如左：
    主  文
己○○共同未經許可，持有可發射子彈具有殺傷力之改造玩具手槍，處有期徒刑壹年
，併科罰金新臺幣陸萬元，罰金如易服勞役，以新臺幣玖佰元即銀元佰元折算壹日
。
扣案之仿ＢＥＲＥＴＴＡ廠Ｍ９型半自動手槍製造之玩具手槍槍身換裝土造金屬槍管
及滑套而成之改造手槍把（槍枝管制編號0000000000號、000000
0000號、0000000000號，含彈匣陸個），均沒收。
    事  實
一、緣乙○○、甲○○（均另行審結）於民國九十二年四月間透過丙○○向丁○○（
    均另行審結）以新台幣（下同）六十四萬五千元購買具有殺傷力之槍枝三把，約
    定於同年五月十九日晚間在高雄市○○○○道會面付款及交付槍枝。乙○○於同
    日中午十二時許，邀約曾為其小弟之己○○於同日下午共同南下前往高雄市取槍
    。乃己○○明知未經中央主管機關許可，不得持有槍砲彈藥刀械管制條例管制之
    槍砲，竟應允共同前往高雄市。於同日十六時許，甲○○攜帶六十四萬五千元與
    乙○○等人一同南下高雄市，由乙○○駕駛其所有之車牌號碼三Ｄ─○二四六號
    自用小客車搭載己○○、不知情之劉威德及己○○女友黃慧雯；甲○○則駕駛乙○○所有車牌號碼八Ｂ─三六一八號自用小客車搭載不知情之友人戊○○，其等
    於同日二十二時三十分許，抵達高雄市○○路○○道與丁○○、丙○○會合。乙○○、甲○○將購買槍枝款項六十四萬五千元交付丁○○後，丁○○即帶同甲○○等人前往取槍，己○○與乙○○、甲○○三人基於共同持有槍枝之犯意聯絡，
    由甲○○駕駛前揭八Ｂ─三六一八號自用小客車，跟隨丁○○前往取槍，乙○○
    為防丁○○、丙○○攜款潛逃，並指示己○○乘坐丁○○、丙○○之自用小客車
    陪同前往，乙○○等人則前往六合夜市等候。丁○○、丙○○、己○○、甲○○
    等人到達高雄市○○○路十七巷口時，由丁○○下車前往不詳地點取出一把具有
    殺傷力之仿ＢＥＲＥＴＴＡ廠Ｍ９型半自動手槍製造之玩具手槍槍身換裝土造金
    屬槍管及滑套而成之改造手槍（含彈匣二個），上車後交付丙○○，再驅車前往
    高雄市○○○路與自強路口時，即由丁○○獨自一人開車前往拿取欲出售之槍枝
    ，其後以電話指示丙○○前往高雄市苓雅區諾貝爾大樓一樓超商旁特定地點拿取
    二把具有殺傷力之仿ＢＥＲＥＴＴＡ廠Ｍ９型半自動玩具手槍之改造手槍（含彈
    匣四個），隨後並由甲○○搭載丙○○前往高雄市偏僻處試槍，己○○則自行搭
    車前往六合夜市與乙○○等人會合。迨翌日凌晨零時三十分許，丙○○、甲○○
    試槍無誤返回高雄市○○○○道與乙○○等人會合後，丙○○將丁○○出售之三
    把槍枝連同彈匣六個，置於甲○○所駕駛車輛後下車，乙○○、甲○○等人取得
    前開三把槍枝（含彈匣六個）之實力支配後，將裝有前揭具殺傷力槍枝三把（含
    彈匣六個）之咖啡色手提袋（內有一只灰藍色手提袋，裝有槍枝三把及彈匣三個
    ，另外彈匣三個，未放置於藍色手提袋內），交付欲陪同女友黃慧雯返回北部工
    作而無法與乙○○及甲○○等人共赴台東旅遊之己○○先攜回桃園縣中壢市。嗣
    於同日凌晨一時三十分許，己○○與黃慧雯在高雄市○○區○○路一一七號前候
    車北上時，因己○○形色有異，為警盤查時，當場發現並扣得己○○持有之上開
    槍枝三把（槍枝管制編號0000000000號、0000000000號、
    0000000000號，含彈匣六個）、裝置槍枝之手提袋二只及現金一萬元
    而查獲。
二、案經高雄市政府警察局移送臺灣高雄地方法院檢察署檢察官偵查起訴及高雄市政
    府警察局移送臺灣高雄地方法院檢察署檢察官併案審理。
    理  由
壹、程序方面：
一、按除被告所犯為死刑、無期徒刑、最輕本刑為三年以上有期徒刑之罪或高等法院
    管轄第一審案件者外，於法院行準備程序進行中，被告先就被訴事實為有罪之陳
    述時，審判長得告知被告簡式審判程序之旨，並聽取當事人、代理人、辯護人及
    輔佐人之意見後，裁定進行簡式審判程序；且受命法官行準備程序，與法院或審
    判長有同一之權限；又簡式審判程序之證據調查，不受刑事訴訟法第一百五十九
    條第一項、第一百六十一條之二、第一百六十一條之三、第一百六十三條之一及
    第一百六十四條至第一百七十條規定之限制，刑事訴訟法第二百七十三條之一第
    一項、第二百七十九條第二項前段、第二百七十三條之二分別定有明文。
二、查本件被告己○○所犯為死刑、無期徒刑、最輕本刑為三年以上有期徒刑以外之
    罪，且非高等法院管轄第一審之案件，其於準備程序就前揭被訴事實為有罪之陳
    述，經受命法官告知簡式審判程序之旨，並聽取當事人之意見後，本院認無不得
    或不宜改依簡式審判程序進行之處，爰依刑事訴訟法第二百七十三條之一第一項
    第二百八十四條之一，裁定本件由受命法官獨任進行簡式審判程序，合先敘明。
貳、實體方面：
一、右開事實，業據被告己○○於警詢、偵查中及本院審理時供認不諱，核與共同被
    告乙○○、甲○○於警詢、偵查中及本院審理時之供稱、共同被告丙○○於警詢
    及偵查中供述之情節均大致相符。又扣案之槍枝三把（槍枝管制編號00000
    00000號、0000000000號、0000000000號），經送鑑
    定結果，均係由仿ＢＥＲＥＴＴＡ廠Ｍ９型半自動手槍製造之玩具手槍槍身換裝
    土造金屬槍管及滑套而成之改造手槍，機械機能良好，可擊發適用之子彈，具有
    殺傷力；送鑑彈匣六個，認均係玩具金屬彈匣，均可供上述槍枝管制編號000
    0000000號至0000000000號使用，有內政部警政署刑事警察局
    九十二年七月九日刑鑑字第０九二００九五六六二號槍彈鑑定書一份及照片十三
    紙在卷可稽，則上開改造玩具手槍均屬槍砲彈藥刀械管制條例所稱之槍砲無誤，
    足認被告之自白與事實相符，洵堪採為論罪科刑之依據。本件事證明確，被告犯
    行堪以認定，應依法論科。
二、按槍砲彈藥刀械管制條例第四條所列之槍砲，依同條例第五條之規定，非經中央
    主管機關許可，不得持有。被告持有之改造手槍，係屬槍砲彈藥刀械管制條例第
    四條第一項第一款所稱之其他可發射子彈具有殺傷力之槍砲，是核被告所為，係
    犯槍砲彈藥刀械管制條例第十一條第四項之未經許可持有可發射子彈具有殺傷力
    之改造手槍罪。被告與共同被告乙○○、甲○○間，有犯意之聯絡及行為之分擔
    ，俱為共同正犯。檢察官據以移送併辦部分與起訴部分，被告同一、事實同一，
    為事實上同一之案件，係實質上一罪之關係，為起訴效力所及，本院自應一併論
    究，附此敘明。爰審酌被告有妨害自由、重利等前科，有臺灣高等法院被告全國
    前案紀錄表一份在卷可稽，素行並非良善，其持有槍枝三把（含彈匣六個），潛
    藏危害社會治安之高度危險性，惟念其犯後坦承犯行，態度堪認良好，且係因共
    同被告乙○○購買槍枝，因一時失慮應允共同前往取槍，始罹犯本罪之動機，及
    其涉案情節較輕，尚未造成重大危害等一切情狀，量處如主文所示之刑，併就罰
    金部分諭知如易服勞役之折算標準。又扣案仿ＢＥＲＥＴＴＡ廠Ｍ９型半自動手
    槍之改造玩具手槍三支（槍枝管制編號0000000000號、000000
    0000號、0000000000號，含彈匣六個），均係槍砲彈藥刀械管制
    條例第四條第一項第一款所列物品，業如前述，均屬違禁物，均依刑法第三十八
    條第一項第一款規定宣告沒收。至於扣案之手提袋二只，僅供攜帶槍枝方便之用
    ，與被告持有槍枝之犯行，係指將槍枝置於實力支配下，並無直接關連；另現金
    一萬元係被告向共同被告乙○○借貸之金額，並非被告持有槍枝之犯罪所得，已
    據被告、共同被告乙○○供稱在卷，爰均不為沒收之宣告，公訴意旨就此等部分
    聲請本院依法宣告沒收，尚有未洽，附此敘明。
據上論斷，應依刑事訴訟法第二百七十三條之一第一項、第二百九十九條第一項前段
，槍砲彈藥刀械管制條例第十一條第四項，刑法第十一條前段、第二十八條、第四十
二條第二項、第三十八條第一項第一款，罰金罰鍰提高標準條例第二條，現行法規所
定貨幣單位折算新臺幣條例第二條規定，判決如主文。
本案經檢察官鄧定強到庭執行職務。
中      華      民      國    九十三    年      十      月     十三     日
                                  臺灣高雄地方法院刑事第九庭
                                      法  官    黃惠玲
右正本證明與原本無異。
如不服本判決，應於判決送達後十日內，向本院提出上訴狀。
                                      書記官    林秀珍
中    華    民    國      九十三      年      十      月      十四      日
附錄本案判決論罪科刑法條全文
槍砲彈藥刀械管制條例第十一條第四項：
未經許可，持有、寄藏或意圖販賣而陳列第一項所列槍砲者，處一年以上七年以下有
期徒刑，併科新臺幣七百萬元以下罰金。
